臺灣士林地方法院刑事判決
110年度易字第269號
公  訴  人  臺灣士林地方檢察署檢察官
被      告  張富羽



上列被告因竊盜案件，經檢察官提起公訴（110年度偵緝字第459
 、460、611、612、613、614號），本院判決如下：
    主    文
丙○○犯如附表各編號「主文」欄所示之罪，各處如附表「主文
」欄所示之刑及沒收、追徵之諭知。應執行有期徒刑參年。
    犯罪事實
一、丙○○為獲取生活所需，基於意圖為自己不法所有之竊盜犯意
    為下列犯行：
  ㈠於民國109年8月23日晚間10時11分許，趁址設臺北市○○區
    ○○○路○段000號「小尊髮藝」打烊後無人在內之際，以不明
    方法破壞該店防火巷側之窗戶鐵條及玻璃後，攀爬踰越
    窗戶進入店內，竊取現金新臺幣（下同）2,000元、洗髮精6
     瓶（價值共計9,600元），得手後即行離去。嗣因「小尊髮
    藝」店長戊○○發現財物遭竊、報警處理，經司法警察調閱監
    視錄影畫面，並採集現場相關跡證送驗，在遺留於後門地上
    之菸蒂中檢出與丙○○相符之DNA-STR型別，而查悉上情。
  ㈡於109年9月8日晚間11時14分許，趁址設臺北市○○區○○ 街00○
    0號1樓、由甲○○所經營之「買外府」手作材料行打烊後無人
    在內之際，以足供兇器使用之老虎鉗剪斷廁所窗戶欄杆，攀
    爬踰越窗戶進入店內，竊取收銀檯抽屜內現金約1 萬8,000 
    元，得手後藏放在其攜帶之側背包內，即行離去。嗣甲○○發
    覺財物遭竊、報警處理，經司法警察調閱監視錄影畫面，而
    查悉上情。
  ㈢於109年11月25日凌晨某時，至址設臺北市○○區○○路○ 段000
    號、由李政璋所經營之「臺北欣安耳鼻喉科診所」，以不詳
    工具，破壞診所後方窗戶之玻璃及鐵窗鐵條後，由該窗戶攀
    爬而侵入該診所內，竊取該診所抽屜內現金2萬元，得手後
    即搭乘計程車離開現場。嗣該診所護理師丁○○發現遭竊並報
    警處理，經警調閱監視器錄影畫面，始查悉上情。
  ㈣於110年1月24日凌晨1時許，趁址設臺北市○○區○○街00 號、
    由乙○○所管領「早安美芝城」早餐店打烊後無人在內之際，
    攀爬踰越早餐店後方牆壁之通風口進入該早餐店內，徒手竊
    取收銀機內現金2萬8,000元，得手後即行離去，嗣經乙○○發
    現遭竊並報警處理，經警調閱現場監視錄影器畫面，始查悉
    上情。
  ㈤於109年11月21日凌晨2時50分許，趁址設臺北市○○區○○街○段
    00號1樓「臺北市私立心美蒙特梭利幼兒園」尚未營業無人
    在內之際，以現場拾得之掃把破壞該幼兒園之鐵窗，攀爬踰
    越該鐵窗進入上開幼兒園內，徒手竊取該幼兒園內之15把鑰
    匙（價值共計3,000元），得手後即搭乘計程車離開現場，
    嗣因任職該處之行政人員己○○發現遭竊而報警處理，經警到
    場採取相關跡證，並調閱現場監視錄影器畫面，
    始查悉上情。
  ㈥於109年11月21日上午11時前某時，趁址設臺北市○○區○○街○
    段000巷00號、由庚○○所管領之「蛻變髮舍」理髮店尚未營
    業無人在內之際，攀爬踰越該理髮店後方窗戶進入
    店內，竊取該理髮店抽屜內現金100元、剪刀3把（每把價值
    3 萬5,000元）、洗髮精1瓶（價值2,500元）等物品，得手
    後即行離去。嗣經庚○○發現遭竊、報警處理，並於現場拾得
    竊賊遺留之飲料罐1罐、飲料包1包交由司法警察採取相關跡
    證，經司法警察送請臺北市政府警察局鑑定結果，檢出上開
    飲料罐（包）上所採得之DNA-STR 型別與丙○○相符，而查悉
    上情。
二、案經戊○○、甲○○、乙○○、庚○○、李政璋委請丁○○
    訴由臺北市政府警察局大同分局、士林分局、北投分局報告
    臺灣士林地方檢察署檢察官偵查起訴。
    理    由
壹、證據能力本案據以認定被告丙○○犯罪之供述證據，有關被告
    以外之人於審判外之陳述，公訴人及被告在本院審理時均未
    爭執其證據能力，復經本院審酌認該等證據之作成無違法、
    不當或顯不可信之情況，而非供述證據亦非公務員違背法定
    程序所取得，依刑事訴訟法第159條之5規定、第158條之4規
    定之反面解釋，均有證據能力，合先敘明。
貳、實體事項：
一、犯罪事實一㈠部分
　　上揭犯罪事實業據被告於偵訊、本院移審訊問、準備程序及
    審理程序時坦承不諱（臺灣士林地方檢察署110年度偵緝字
    第460號卷【下稱偵緝460號卷】第103至105頁，本院110年
    度易字第269號卷【下稱本院卷】一第52頁、本院卷二第14
    、26頁），核與證人即告訴人陳嘉惠所述相符（臺灣士林地
    方檢察署109年度偵字第17288號卷【下稱偵17288 號卷】第
    23至25頁），並有告訴陳嘉惠人提供之遭竊物品照片、監視
    器錄影畫面截圖（偵17288號卷第29、31至32頁），及臺北
    市政府警察局鑑定書（偵17288號卷第57至60頁）等件在卷
    可稽，足認被告自白與事實相符，堪以採信。
二、犯罪事實一㈡部分
　　上揭犯罪事實業據被告警詢、偵訊、本院移審訊問、準備程
    序及審理程序時坦承不諱（臺灣士林地方檢察署109年度偵
    字第17886號卷【下稱偵17886號卷】第14至16頁，偵緝460
    號卷第105至107頁，本院卷一第52頁，本院卷二第14、26頁
    ），核與證人即告訴人甲○○所述相符（偵17886號卷第7至9
    頁），並有監視器錄影畫面截圖（偵17886號卷第37至40頁
    ）、臺灣士林地方檢察署檢察事務官勘驗現場監視器錄影畫
    面之勘驗筆錄及截圖（偵緝460號卷第117至123頁），及臺
    北市政府警察局大同分局刑案現場勘察報告（偵17886號卷
    第45至69頁）等件在卷可稽，足認被告自白與事實相符。
三、犯罪事實一㈢部分
　　上揭犯罪事實業據被告於偵訊、本院羈押訊問、本院移審訊
    問、準備程序及審理程序時坦承不諱（臺灣士林地方檢察署
    110年度偵緝字第611號卷【下稱偵緝611號卷】第49至51、6
    8頁，本院卷一第52頁，本院卷二第14、26頁），核與證人
    即遭竊診所護理師丁○○所述相符（臺灣士林地方檢察署110
    年度偵字第4843號卷【下稱偵4843號卷】第13至15頁），並
    有監視器錄影畫面截圖（偵4843號卷第19至25頁）等件在卷
    可稽，足認被告自白與事實相符。
四、犯罪事實一㈣部分
　　上揭犯罪事實業據被告於警詢、偵訊、本院羈押訊問、本院
    移審訊問、準備程序及審理程序時坦承不諱（臺灣士林地方
    檢察署110年度偵字第7452號卷【下稱偵7452號卷】第14至1
    5頁，偵緝611號卷第51至53、68頁，本院卷一第52頁，本院
    卷二第14至15、26頁），核與證人即告訴人乙○○所述相符（
    偵7452號卷第43至44頁），並有監視器錄影畫面截圖（偵74
    52號卷第39至40、51至56頁）等件在卷可稽，足認被告自白
    與事實相符。
五、犯罪事實一㈤部分
　　上揭犯罪事實業據被告於警詢、偵訊、本院羈押訊問及審理
    程序時坦承不諱（臺灣士林地方檢察署110年度偵字第7453
    號卷【下稱偵7453號卷】第10至11頁，偵緝611號卷第53、6
    9頁，本院卷二第26頁），核與證人即被害人己○○所述相符
    （偵7453號卷第19至20頁），並有監視器錄影畫面截圖（偵
    7453號卷第25至26頁）等件在卷可稽，被告於準備程序時固
    陳稱僅竊取1串鑰匙，然此與證人己○○所述不符，且被告於
    警詢時已承認竊取鑰匙2串共15把、竊取後丟在幼稚園對面
    的停車場內等語（偵7453號卷第11頁），於偵訊時亦承認犯
    行，並表示將鑰匙丟在外面花圃裡等語（偵緝611號卷第53
    頁），均未爭執其所竊鑰匙數量，被告於準備程序時之辯稱
    顯與證人所述不符、亦與其先前自承內容相異，且被告於本
    院審理程序時亦不再爭執此部份內容（本院卷二第26頁），
    因認被告於準備程序時所言尚不可採，應以其於警詢、偵訊
    、本院羈押訊問及審理時之自白較為可信。
六、犯罪事實一㈥部分
　　上揭犯罪事實業據被告於本院移審訊問、審理程序時坦承不
    諱（本院卷一第53頁，本院卷二第27頁），核與證人即告訴
    人庚○○所述相符（臺灣士林地方檢察署110年度偵字第6102
    號卷【下稱偵6102號卷】第13頁，臺灣士林地方檢察署110
    年度偵緝字第614號卷【下稱偵緝614 號卷】第55至57頁）
    ，並有臺北市政府警察局鑑定書、臺北市政府警察局北投分
    局刑案現場勘察報告（偵6102號卷第19至22、23至61頁）等
    件在卷可稽，足認被告自白與事實相符。
七、綜上，本案事證明確，被告上開犯行洵堪認定，均應予依法
    論科。　　
八、論罪科刑㈠
　㈠按刑法第321條第1項第3款所謂兇器，其種類並無限制，凡客
    觀上足以對人之生命、身體、安全構成威脅，具有危險性之
    兇器均屬之，且祇須行竊時攜帶此種具有危險性之兇器為已
    足，並不以攜帶之初有行兇之意圖為必要。本案被告犯案所
    持之老虎鉗雖未扣案，惟一般老虎鉗前端係由質地堅硬之金
    屬材質製成，其剪鉗部分雖不鋒利，但具相當咬合力，於本
    案中更可持以剪斷鐵窗欄杆，如持該老虎鉗攻擊他人，客觀
    上足以對人之生命、身體、安全構成威脅，自應屬刑法第32
    1條第1項第3款所定之兇器。是核被告如犯罪事實一㈠、㈢、㈤
    所為，均係犯刑法第321條第1項第2款之毀越窗戶竊盜罪；
    如犯罪事實一㈡所為，係犯刑法第321條第1項第2 款、第3款
    之攜帶兇器毀越窗戶竊盜罪；如犯罪事實一㈣所為係犯行法
    第321條第1項第2款之踰越安全設備竊盜罪；如犯罪事實一㈥
    所為係犯刑法第321條第1項第2款之踰越窗戶竊盜罪。被告
    所為毀（踰）越窗戶、安全設備竊盜罪，其毀損、越入行為
    ，均已結合於所犯加重竊盜之罪質中，無更行構成侵入住宅
    、毀損等罪（最高法院27年上字第1887號判例、91年度台上
    字第4354號判決參照）。
　㈡被告犯上開6罪，犯意各別，行為互殊，應予分論併罰。
　㈢爰以行為人責任為基礎，並審酌被告已有多次竊盜前科紀錄
    ，素行非佳，竟仍不思警惕悔改，甫經假釋出監未久，即再
    為本案數起竊盜犯行，足見其等未能經由前案刑責或強制工
    作之處遇予以矯正非行行為及強化法治觀念，仍貪圖利益，
    冀望以不勞而獲之方式取得財物，所為顯乏尊重他人財產法
    益之觀念，殊值非難，兼衡被告犯後終能坦承犯行之態度、
    犯罪動機、目的、手段、各次竊得財物價值，兼衡被告於本
    院審理時自述之教育程度、家庭經濟狀況（本院卷二第28頁
    ）、迄今未能賠償告訴人（被害人）損失等一切情狀，各量
    處如主文所示之刑，並定其應執行之刑。
九、沒收㈠
　㈠按「供犯罪所用、犯罪預備之物或犯罪所生之物，屬於犯罪
    行為人者，得沒收之」、「前二項之沒收，於全部或一部不
    能沒收或不宜執行沒收時，追徵其價額」。本案未扣案之老
    虎鉗1 把，係被告所有供其犯本案犯罪事實一㈡所用之物，
    業經被告自承在卷（本院卷二第14頁），雖未扣案，然考量
    該物尚有可能再用以竊盜犯罪之用，且無證據顯示業已滅失
    ，爰依刑法第38條第2項、第4項規定宣告沒收，並諭知於全
    部或一部不能沒收或不宜執行沒收時，追徵其價額。
　㈡按「犯罪所得，屬於犯罪行為人者，沒收之」、「於全部或
    一部不能沒收或不宜執行沒收時，追徵其價額」，刑法第38
    條之1第1項前段、第3項分別定有明文。本案被告於各次竊
    盜犯行所竊得之財物，均屬被告之犯罪所得，既未扣案且未
    實際發還告訴人（被害人），亦查無過苛調節之情形，應依
    刑法第38條之1第1項前段、第3項之規定，於各罪項下宣告
    沒收，如全部或一部不能沒收或不宜執行沒收時，追徵其價
    額。
據上論斷，應依刑事訴訟法第299條第1項前段，刑法第321條第1
 項第2款、第3款、第51條第5款、第38條第2項、第4項、第38條
之1第1項、第3項，刑法施行法第1條之1第1項，判決如主文。
本案經檢察官林彥均提起公訴、檢察官謝榮林到庭執行職務。
中    華    民    國   111    年     4    月    28    日
                  刑事第五庭  法  官  黃 瀞 儀
以上正本證明與原本無異。
如不服本判決應於收受送達後20日內向本院提出上訴書狀，並應
敘述具體理由。其未敘述上訴理由者，應於上訴期間屆滿後20日
內向本院補提理由書( 均須按他造當事人之人數附繕本) 「切勿
逕送上級法院」。
                              書記官  李 俊 錡  
中　　華　　民　　國　　111 　年　　4 　　月　　28　　日

附錄本案論罪科刑之依據：
中華民國刑法
第 321 條
犯前條第一項、第二項之罪而有下列情形之一者，處六月以上五
年以下有期徒刑，得併科五十萬元以下罰金：
一、侵入住宅或有人居住之建築物、船艦或隱匿其內而犯之。
二、毀越門窗、牆垣或其他安全設備而犯之。
三、攜帶兇器而犯之。
四、結夥三人以上而犯之。
五、乘火災、水災或其他災害之際而犯之。
六、在車站、港埠、航空站或其他供水、陸、空公眾運輸之舟、
    車、航空機內而犯之。
前項之未遂犯罰之。


附表
編號 犯罪事實 主文 1 犯罪事實一㈠㈠ 丙○○犯毀越窗戶竊盜罪，處有期徒刑捌月。 未扣案犯罪所得新臺幣貳仟元、洗髮精陸瓶均沒收，於全部或一部不能沒收或不宜執行沒收時，追徵其價額。 2 犯罪事實一㈡㈡ 丙○○犯攜帶兇器毀越窗戶竊盜罪，處有期徒刑玖月。 未扣案老虎鉗壹把及犯罪所得新臺幣壹萬捌仟元均沒收，於全部或一部不能沒收或不宜執行沒收時，追徵其價額。 3 犯罪事實一㈢㈢ 丙○○犯毀越窗戶竊盜罪，處有期徒刑捌月。 未扣案犯罪所得新臺幣貳萬元沒收，於全部或一部不能沒收或不宜執行沒收時，追徵其價額。 4 犯罪事實一㈣㈣ 丙○○犯踰越安全設備竊盜罪，處有期徒刑捌月。 未扣案犯罪所得新臺幣貳萬捌仟元沒收，於全部或一部不能沒收或不宜執行沒收時，追徵其價額。 5 犯罪事實一㈤㈤ 丙○○犯毀越窗戶竊盜罪，處有期徒刑柒月。 未扣案犯罪所得鑰匙拾伍把均沒收，於全部或一部不能沒收或不宜執行沒收時，追徵其價額。 6 犯罪事實一㈥㈥ 丙○○犯踰越窗戶竊盜罪，處有期徒刑捌月。 未扣案犯罪所得新臺幣壹佰元、剪刀參把、洗髮精壹瓶均沒收，於全部或一部不能沒收或不宜執行沒收時，追徵其價額。